臺灣嘉義地方法院刑事判決　　　　　　 96年度簡上字第219號
上　訴　人
即　被　告　甲○○
選任辯護人　何永福律師
上列上訴人即被告因被訴傷害案件，不服本院96年度朴簡第170
號中華民國96年5月31日第一審簡易判決處刑（聲請簡易判決處
刑書案號：臺灣嘉義地方法院檢察署95年度偵字第5806號、第67
60號），提起上訴，本院管轄之第二審合議庭判決如下：
    主  文
原判決撤銷。
甲○○傷害人之身體，處拘役參拾日，如易科罰金，以新臺幣壹
仟元折算壹日，減為拘役拾伍日，如易科罰金，以新臺幣壹仟元
折算壹日。
    事  實
一、甲○○與丙○○比鄰而居，雙方相處不甚和睦，於民國95年
    7月24日上午7時許，甲○○在其位於嘉義縣義竹鄉岸腳村8
    鄰60號住處庭院內持園藝剪刀修剪樹籬，丙○○見狀，不滿
    庭前溝渠屢遭落葉阻塞，憤而與甲○○理論，雙方一言不合
    ，甲○○進而基於傷害之故意與丙○○拉扯上開園藝剪刀並
    互毆，致丙○○受有左額挫傷血腫及右第四指裂傷之傷害；
    甲○○則受有左前臂皮下瘀血、左側頸部皮下瘀血之傷害（
    丙○○傷害部分，業經本院判處拘役30日確定在案）。
二、案經丙○○訴由嘉義縣警察局布袋分局報告臺灣嘉義地方法
    院檢察署檢察官聲請簡易判決處刑。
    理  由
一、按被告以外之人於審判外之陳述，經當事人於審判程序同意
    作為證據，法院審酌該言詞陳述或書面陳述作成時之情況，
    認為適當者，亦得為證據。當事人、代理人或辯護人於法院
    調查證據時，知有第159條第1項不得為證據之情形，而未於
    言詞辯論終結前聲明異議，視為有前項之同意，刑事訴訟法
    第159條之5定有明文。查本件認定事實所引用之證人即告訴
    人丙○○及證人翁和國於警詢、偵查中之證言、行政院衛生
    署新營醫院傷害診斷書、照片8張及扣押物品目錄表1紙等證
    據方法，被告甲○○及其辯護人均同意為證據方法，且對證
    據能力，未為異議。而本院審酌採納上開傳聞證據，無礙被
    告及其辯護人於程序上之彈劾詰問權利，而認上開傳聞證據
    具證據能力，合先敘明。
二、訊據被告對於在上揭時地與告訴人丙○○因故致生勃谿一節
    固不爭執，惟矢口否認有毆打告訴人情事，辯稱：伊並未出
    手毆打告訴人，是告訴人持洗衣板打傷伊；在警察到場處理
    前，都沒有看到告訴人受傷，所以告訴人所受傷害與伊無關
    云云。
三、經查：
  (一)被告與告訴人於上開時地，發生口角爭執，雙方一言不合發
    生拉扯互毆情事乙情，業據告訴人迭於警詢、偵查中指述綦
    詳（見警卷第10-12頁、偵卷第24頁），復於本院審理中證
    稱：「…她（被告）手上有拿剪刀剪樹，剪刀就舉高，要向
    我揮過來，我怕被刺到臉，我的右手就擋，結果我的手就被
    揮到…」等語（見本院卷96年9月26日審判筆錄第9頁），互
    參被告及證人翁和國於警詢時，均不否認告訴人於案發當時
    確實有搶被告手中園藝剪刀之舉，雙方並互為拉扯等節（見
    警卷第3、6頁），再扣案園藝剪刀全長55公分、刀刃長27.5
    公分、刀柄27.5公分，業經本院當庭勘驗無訛，復為被告所
    不爭執（見警卷第4頁），衡情，扣案剪刀刀刃不短，又堪
    使用，如劃過人體，確有可能遭割裂傷，前開情狀並與告訴
    人受有右手第四指裂傷徵狀相符，是以告訴人指稱因被告手
    持扣案剪刀利刃端朝伊揮來，遂起意奪下，方才遭利刃劃傷
    乙節，尚無悖於常情，堪可採信。況證人即據報前往現場處
    理之員警乙○○於本院審理時，並具結證以：伊接獲通報後
    ，約5分鐘後抵達現場，即見告訴人手指受傷，案發地點之
    排水溝仍遺留血跡，告訴人表示所受傷勢係被告造成，伊隨
    即拍照存證，並前往被告住處求證，被告才從家中取出扣案
    剪刀，表示「告訴人手上的傷不知道怎樣受傷，是否拉扯中
    造成的不知道」等節（見本院96年9月26日審判筆錄第4-6頁
    ），則證人於案發後隨即趕赴現場，即見告訴人確實受有附
    卷照片所示之傷勢，而被告又不否認告訴人確實與伊互相拉
    扯扣案園藝剪刀情事，益見被告因與告訴人口角紛爭，進而
    與之相互拉扯扣案園藝剪刀及互毆致告訴人成傷之行為至為
    明灼，堪以認定，被告所辯上情，無非臨訟卸責之詞，尚無
    足採。故而被告請求將扣案園藝剪刀送鑑定，以明其上是否
    有告訴人之血跡殘留，核無必要。本件事證明確，被告犯行
    即堪認定。
四、核被告所為，係犯刑法第277條第1項之普通傷害罪。原審基
    此認被告罪證明確，援引刑事訴訟法第449條第1項（贅引前
    段）、第454條第2項，刑法第277條第1項、第41條第1項前
    段，刑法施行法第1條之1第1項、第2項前段，逕以簡易判決
    判處被告拘役30日，並諭知易科罰金之折算標準，固非無見
    ，被告不服原審判決，猶執前詞否認犯行而上訴，指摘原審
    判決不當，雖無理由，然原審判決後，中華民國96年罪犯減
    刑條例經立法院於96年6月15日三讀通過，並自96年7月16日
    施行，該條例第2條第1項第3款明定：犯罪在96年4月24日以
    前者，除本條例另有規定外，依下列規定減刑：……三、有
    期徒刑、拘役或罰金，減其刑期或金額2分之1。查被告本件
    犯行之犯罪時間在96年4月24日以前，復無不得減刑之例外
    情形，自合於上開規定，應依法減其宣告刑2分之1。原審判
    決未及引用該條例之規定予以減刑，容有未洽，應由本院合
    議庭予以撤銷改判。爰審酌被告素行，犯罪之動機、手段、
    目的，併考量其否認犯行，所造成告訴人之傷勢程度，以及
    迄未賠償告訴人損害之犯後態度等一切情狀，量處如主文第
    2 項所示之刑，並依中華民國96年罪犯減刑條例第2條第1項
    第3款規定，依法減其宣告刑2分之1，並就宣告刑及所減得
    之刑，均諭知易科罰金之折算標準。
據上論斷，應依刑事訴訟法第455條之1第1項、第3項、第369條
第1項前段、第364條、第299條第1項前段，刑法第277條第1項前
段、第41條第1項前段，刑法施行法第1條之1第1項、第2項前段
，中華民國96年罪犯減刑條例第2條第1項第3款、第7條、第9條
，判決如主文。
本案經檢察官江金星到庭執行職務
中　　華　　民　　國　　96　　年　　10　　月　　9 　　日
                  刑事第四庭審判長法  官  蔡憲德
                                  法  官  吳育霖
                                  法　官　王慧娟
上列正本證明與原本無異。
本件不得上訴。
中　　華　　民　　國　　96　　年　　10　　月　　9 　　日
                              　　書記官　黃子祝
